# 房租记入哪个会计科目

提问人：yjhly2011 时间：2022-11-13 20:45:25
大家好，公司预付三个月的房租
借： 预付账款
贷： 银行存款
每月摊销房租时：
借： 管理费用
贷：预付账款
看到有些公司长期待摊费用下包含房租明细（新三板公司半年报），这是在什么情况下产生的，谢谢

回答人：chenyiwei
长期待摊费用一般是预付超过一年的房租。在执行新租赁准则后，在租赁期开始日之前预付超过一年期限的租金一般先列入其他非流动资产，租赁期开始日转入使用权资产，不再使用长期待摊费用科目。但对租入房屋的装修等改良支出仍在长期待摊费用中核算。